臺灣高雄地方法院刑事判決　　　　　　　93年度訴字第2188號
公　 訴 　人　臺灣高雄地方法院檢察署檢察官
被　　　　告　庚○○　男　34.
　　　　　　　丙○○
共同指定辯護人 本院義務辯護人乙○○律師
上列被告等因違反毒品危害防制條例案件，經檢察官提起公訴（
93年度核退偵字第343 號、93年度偵字第10128 號），本院判決
如下：
    主  文
庚○○連續販賣第一級毒品，處無期徒刑。褫奪公權終身。扣案
如附表一編號1 及附表三編號1 之第一級毒品海洛因、附表二編
號1 電子秤及附表三編號2 夾鏈袋上殘留微量之第一級毒品海洛
因，均沒收銷燬之；扣案上開毒品之外包裝、電子秤、夾鏈袋及
附表一編號2-4 之行動電話、附表二編號2-9 之行動電話，均沒
收。販賣第一級毒品所得財物新台幣壹萬柒仟伍佰元沒收之，如
全部或一部不能沒收時，以其財產抵償之。
丙○○無罪。
    事  實
一、庚○○前於民國86年間，因違反肅清煙毒條例案件，經臺灣
    高等法院高雄分院以89年度上訴字第589 號判處有期徒刑9
    年，復經最高法院以89年度台上字第6716號駁回上訴而告確
    定，嗣因病停止執行（不構成累犯）。竟仍不知警惕，明知
    海洛因為第一級毒品，未經許可，不得販賣、持有，竟意圖
    獲取非法利益，基於販賣第一級毒品海洛因之概括犯意，於
    93年1 月間某日，先由庚○○在高雄市○鎮區○○路某處之
    公園內，以新臺幣（下同）2 萬元之價格，向姓名、年籍不
    詳，綽號「阿忠」之成年男子販入數量不詳之第一級毒品海
    洛因後，自93年1 月間某日起同年3 月18日止，以所有之
    0000000000號行動電話為聯絡工具，每小包毒品海洛因0.2
    公克500 元、每小包毒品海洛因0.4 公克1,000 元之價格，
    經與買主約定購買毒品海洛因之數量及交貨時間、地點後，
    庚○○即攜帶第一級毒品海洛因至約定地點，先由買者將金
    錢交付予庚○○後，再由庚○○於自小客車內，將毒品海洛
    因交付予買者之方式，連續販賣毒品海洛因，其間庚○○販
    賣毒品海洛因之對象、時間、地點如下：
(一)、壬○○於93年2 月間之不詳時間，以前開聯絡方式，連續在
    高雄市○鎮區○○路某處，以每小包500 元之價格，向庚○○購買第一級毒品海洛因，前後共計2 次，合計價款為
    1,000 元。
(二)、戊○○於93年1 、2 月間之不詳時間，以前開聯絡方式，連
    續在高雄市○○路與三多路口某處，以每小包500 元之價格
    ，向庚○○購買第一級毒品海洛因1 次，及以每小包1,000
    元之價格，向庚○○購買第一級毒品海洛因1 次，前後共計
    2 次，合計價款為1,500 元。
(三)、丁○○於93年2 、3 月間之不詳時間，連續在高雄市○鎮區
    ○○路與永豐路口某處，以每小包海洛因500 元之價格，向
    庚○○購買第一級毒品海洛因1 次，及以每小包1,000 元之
    價格，向庚○○購買第一級毒品海洛因1 次，前後共計2 次
    ，合計價款1,500 元。
(四)、辛○○於93年1 、2 月間之不詳時間，連續在高雄市○○路
    、三多路之某處，以每小包海洛因500 元之價格，向庚○○
    購買毒品海洛因8 次，以每小包海洛因1,000 元之價格，向
    庚○○購買第一級毒品海洛因1 次，及以每小包海洛因
    2,000 之價格，向庚○○購買第一級毒品海洛因1 次，前後
    共計10 次 ，合計價款7,000 元。
(五)、癸○○於93年2 月間之不詳時間，連續在高雄市○○路、保
    泰路、福祥路等處，以每小包500 元之價格，向庚○○購買
    第一級毒品海洛因，前後共5 次，合計價款2,500 元。
(六)、己○○於93年2 月間之不詳時間，連續在高雄市○○路與光
    華路口某處，以每小包1,000 元之價格，向庚○○購買第一
    級毒品海洛因，前後共3 次，合計價款3,000 元。
(七)、甲○○於93年2 月間之不詳時間，連續在高雄市○○路某處
    ，以每小包500 元之代價，向庚○○購買第一級毒品海洛因
    2 次，共得款1,000 元。嗣於93年3 月18日16時30分許，庚○○囑由不知情之丙○○（詳後述）駕駛車牌號碼ZO-4809
    號自小客車搭載其外出時，為警在高雄市○○路與四維路口
    查獲，並於上開自小客車之右前座腳踏板處，扣得如附表一
    編號1 、2 所示之物及於庚○○身上扣得如附表一編號3所
    示之1,600 元後，經徵得庚○○同意，警員乃前往庚○○位
    在高雄市苓雅區○○○路320 之1 號7 樓住處執行搜索，並
    扣得如附表二所示之物。
二、庚○○復承前販賣第一級毒品海洛因之概括犯意，為圖獲取
    不法利益，於93年5 月間某日，在高雄市○○路、凱旋路口
    某公園內，以3,5000元之代價，向姓名年籍不詳，年約50餘
    歲，綽號「姊仔」之女子，販入第一級毒品海洛因（驗後合
    計淨重9.18公克，空包裝重8.23公克，純度77.84%，純質淨
    重7.15公克），其中毛重0.9 公克之第一級毒品海洛因6 包
    ，係由「姊仔」之人分裝完畢，其餘則由庚○○在其位於高
    雄市○鎮區○○街61號住處，將之分裝成毛重0.3 公克之海
    洛因19包、毛重2.2 公克之海洛因1 包、毛重1.2 公克之海
    洛因2 包、毛重0.4 公克之海洛因1 包及毛重0.2 公克之海
    洛因1 包，伺機出售。嗣為警於93年5 月17日上午12時許，
    持本院核發之搜索票，前往庚○○上開汕頭街住處執行搜索
    ，並扣得如附表三所示之物。
三、案經高雄市政府警察局移送及經高雄市政府警察局三民第一
    分局報告臺灣高雄地方法院檢察署檢察官偵查起訴。
    理  由
壹、有罪部分：
一、訊據被告庚○○固不否認於上開時、地販賣第一級毒品海洛
    因予甲○○、丁○○、癸○○及為警查獲如附表一、二、三
    所示之物均屬其所有之事實，惟辯稱：我沒有販賣第一級毒
    品海洛因予辛○○、戊○○，戊○○是用手機與我交換海洛
    因，不是以金錢交易，而我從93年3 月被查獲後，就不再販
    賣海洛因了，扣案如附表三編號1 所示之海洛因，是我向「
    姊仔」之人購買後，供作自己吸食之用，不是要販賣云云。
    經查：
(一)、被告庚○○於警詢中供稱：我自93年1 月初開始販賣海洛因
    ，警方查扣如附表一編號1 號所示之海洛因，是我在高雄市
    前鎮區○○路公園內，向綽號「阿忠」之人所購買，另扣案
    如附表一編號2-4 號所示之行動電話共3 支，是我所有，用
    來作為販賣毒品海洛因之聯絡工具，我販賣毒品之方式，係
    由買者打電話給我，再由我指定在高雄市某一特定地點交易
    ，其中0.4 公克及0.3 公克裝的海洛因，每包以1,000 元販
    售，0.2 公克裝的海洛因，每包則以500 元販售等語（見警
    卷第3-6 頁），另被告庚○○於本院準備程序中經訊問時
    亦認罪供稱：「我承認有販售海洛因，我從今年過完年1 月
    底、2 月初，曾經賣給壬○○、戊○○、丁○○、辛○○、
    癸○○等人。我都是騎乘機車或開車，都約在高雄市某處交
    付毒品」等語（見本院卷第53頁），衡以販賣第一級毒品係
    處死刑或無期徒刑之罪，且被告庚○○前因販賣第一級毒品
    罪，經臺灣高等法院高雄分院以89年度上訴字第589 號判處
    有期徒刑9 年，復經最高法院以89年度台上字第6716號駁回
    上訴確定，有臺灣高等法院被告全國前案紀錄表1 份在卷可
    憑，顯見被告庚○○對販賣第一級毒品海洛因係屬重罪一情
    ，自當清楚明悉，卻仍前後於警詢及本院供承確有販賣第一
    級毒品等語，足認該等自白其係經被告庚○○過深思熟慮後
    所為之供詞，應可採信。
(二)、被告庚○○自93年1 月間某日起同年3 月18日止，以所有之
    0000000000號行動電話為聯絡工具，每小包毒品海洛因0.2
    公克500 元、每小包毒品海洛因0.4 公克1,000 元之價格，
    經與壬○○、戊○○、丁○○、癸○○、己○○、甲○○、
    辛○○約定購買毒品海洛因之數量及交貨時間、地點後，庚○○即攜帶第一級毒品海洛因至約定地點，先由壬○○、戊○○、丁○○、癸○○、己○○、甲○○交付金錢予庚○○
    後，再由庚○○於自小客車內，將毒品海洛因交付予壬○○
    、戊○○、丁○○、癸○○、己○○、甲○○、辛○○，而
    連續於上揭時、地販賣第一級毒品海洛因之事實，分別有下
    列證據足資佐證：
(1)、證人壬○○於警詢中證稱：「（問：你每次向庚○○購買多
    少毒品？）每次以500 元購買1 小包海洛因毒品」、「我以
    0000000000打電話聯絡庚○○0000000000、0000000000等，
    他指定地點大都在前鎮區○○路○○路口巷內，他坐在車上
    ，我把錢交給他後，楊某再把毒品交給我」等語（見高雄市
    政府警察局高市警刑偵八字第09300 號卷（下稱警卷）第
    107 、108 頁），本院因認被告庚○○連續販賣第一級毒品
    海洛因予壬○○共計2 次，得款1,000元。
(2)、證人戊○○於警詢中證稱：我從93年1 月開始，向庚○○購
    買海洛因，大約2 、3 次，每次500 元或1,000 元，我以
    0000000000號行動電話與庚○○之0000000000號行動電話聯
    絡後，由庚○○指定地點約在高雄市○路段上，他坐在車上
    ，我把錢交給庚○○後，庚○○再將海洛因交給我等語（見
    警卷第120 、121 頁）；於偵查中證稱：「（問：買過幾
    次？）2 次」、「何時買的？）今年1 月至2 月」、「（問
    ：每次買多少錢？）500 到1,000 」、「（問：在何處買的
    ？）在光華路與三多路口」等語（見93年度核退偵字第343
    號卷（下稱核退偵卷）第26頁），及於本院證稱：「我毒品
    是向庚○○購買的，我當時在偵查中所言都是實在，沒有作
    偽證」等語（見本院卷第129 頁），是被告庚○○連續販賣
    第一級毒品海洛因予戊○○共計2 次，分別為500 元及
    1,000 元，共得款1,500 元。
(3)、證人丁○○於警詢中證稱：「曾於93年2 、3 月間，以我之
    0000000000電話，向庚○○所有之0000000000，向他購買2
    次毒品，每次以500 元或1,000元向他購買毒品」、「我以
    0000000000打電話聯絡庚○○0000000000等，他指定地點大
    都在前鎮區○○○○○路口，他坐在車上，我把錢交給他後
    ，楊某再把毒品交給我」等語（見高雄市政府警察局高市警
    刑偵八字第09300 號卷（下稱警卷第130 、131 頁），於
    偵查中亦證稱：我於93年2 月間，在高雄市○○路與瑞北路
    口，向被告庚○○購買過毒品海洛因2 次，每次為500 至
    1000元等語（見核退偵卷第27頁），及於本院證稱：「（問
    ：向庚○○買過幾次海洛因？）2 次，每次500 元或1,000
    元」、「電話聯絡交易地點」等語（見本院卷第134 頁），
    足認被告庚○○連續販賣第一級毒品海洛因予丁○○共計2
    次，分別為50 0元及1,000元，共得款1,500元。
(4)、證人辛○○偵查中證稱：「（問：你有無跟庚○○買過海洛
    因？）有」、「（問：買過幾次？）10幾次」、「（問：何
    時買的？）3 、4 個月前開始買的」、「（問：每次買多少
    錢？）500 到1,000 、2,000 元」、「（問：在何處買的？
    ）在保泰路或三多路」等語（見核退偵卷第28頁），因證人
    辛○○無法確定其向被告庚○○購買毒品海洛因之正確地點
    及價格，依罪疑惟輕原則，本院因認被告庚○○連續販賣第
    一級毒品海洛因予丁○○共計10次，其中1 次為2,000元，1
    次為1,000元，其餘8 次為500 元，共得款7,000 元。
(5)、證人癸○○於警詢及偵查中均證稱：我向被告庚○○購買過
    很多次毒品海洛因，最後1 次係於93年過年後，都約在光華
    路、保泰路、福祥路附近等語（見警卷第97-99 頁），及
    其於本院證稱：我向被告庚○○購買過毒品海洛因共計5 次
    ，每次約500 元等語（見本院卷第130 頁），亦足認被告庚○○連續販賣第一級毒品海洛因予癸○○共計5 次，每次均
    為50 0元，共得款2500元。
(6)、證人己○○於警詢中證稱：「大約從93年2 月開始（向被告
    庚○○購買毒品海洛因），大約購買3 次毒品」、「（每次
    ）以1000元購買1 小包」等語（見警卷第89頁），及其於
    偵查中證稱：我向被告庚○○購買過毒品海洛因2 、3 次，
    1 次買1000元，都約在高雄市○○路與光華路口等語（見核
    退偵卷第19頁），可認被告庚○○連續販賣第一級毒品海洛
    因予己○○共計3 次，每次均為1,000元，共得款3,000元。
(7)、證人甲○○於警詢中證稱：「大約從93年2 月開始（向被告
    庚○○購買毒品海洛因），大約購買3 次毒品」、「（每次
    ）以500 元購買1 小包」等語（見警卷第80頁），及其於
    偵查中證稱：我向被告庚○○購買過毒品海洛因2 、3 次，
    1 次買1,000 元，都約在高雄市○○路與光華路口等語（見
    核退偵卷第19頁），另於本院證稱：「我向他（被告庚○○
    ）購買過2 次（海洛因），每次500 元」、「當時是在高雄
    市○○路買的」、「我電話約定地方，庚○○搖下車窗，我
    拿錢給他，他拿毒品給我」等語（見本院卷第131 頁），因
    證人甲○○前後證述有關向被告庚○○購買海洛因之次數不
    一，依罪疑惟輕原則，本院應認證人甲○○於本院之證述較
    為可採，被告庚○○係連續販賣第一級毒品海洛因予甲○○
    計2 次，每次均為500 元，共得款1,000元。
(三)、證人甲○○以0000000000號行動電話、證人己○○以
    0000000000號行動電話、證人癸○○以0000000000號行動電
    話、證人壬○○以0000000000號行動電話、證人戊○○以
    0000000000號行動電話、證人丁○○以0000000000號行動電
    話及證人辛○○以0000000000號行動電話，分別於93年2 月
    間，與被告庚○○所使用之0000000000號行動電話通聯購買
    毒品海洛因之事實，除據證人壬○○、戊○○、丁○○、癸○○、己○○、甲○○於警詢、偵查中證述明確外，復有通
    聯紀錄共7 紙（分別見警卷第86、94、104 、112 、125
    、139 、142 頁）及臺灣高雄地方法院檢察署93年2 月27日
    之雄檢楠監字第13號通訊監察書1 紙（見93年度偵字第6133
    號卷第27頁）在卷可憑，另證人壬○○、戊○○、丁○○、
    癸○○、己○○、甲○○於警詢時，經警提示被告庚○○之
    檔案照片予其等指認結果，其等均指證稱其等均係向被告庚○○購買毒品一情，分別有經上開證人指認並簽名、按捺指
    印之被告庚○○檔案照片共6 紙（見警卷第83、95、103
    、113 、126 、134 頁）存卷可資佐證，足認證人壬○○、
    戊○○、丁○○、癸○○、己○○、甲○○、辛○○等人上
    開證述有關其等先以電話與被告庚○○聯絡欲購買毒品，經
    由被告庚○○指定地點後，雙方始前往該指定地點交易毒品
    等語，應堪採信，是被告庚○○確有販賣毒品海洛因予證人
    壬○○、戊○○、丁○○、癸○○、己○○、甲○○、辛○○甚明。
(四)、被告庚○○於93年3 月18日，為警查扣之白色粉末64包，經
    送法務部調查局鑑驗結果，均含第一級第6 項毒品海洛因成
    分，合計淨重7.39公克（空包裝重12.65 公克），純度73.
    94% ，純質淨重5.46公克；又警方於93年5 月17日，在被告
    庚○○位於高雄市○鎮區○○街61號住處，查獲之白色粉末
    30包，經法務部調查局送驗後，亦均含第一級第6 項毒品海
    洛因成分，合計淨重9.18公克（空包裝重8.23公克），純度
    77.84%，純質淨重7.15公克等情，分別有該局93年4 月19
    日、93年7 月20日之調科壹字第220016989 、000000000 號
    鑑定通知書各1 紙在卷可憑（分別見93年度偵字第6133號卷
    第43頁、93年度偵字第10128 號卷第27頁）；另扣案如附表
    二編號1 、附表三編號2 所示之電子秤1 台、夾鏈袋3 只，
    經送驗之結果，均呈海洛因陽性反應一情，亦有高雄醫學大
    學附設中和紀念醫院93年9 月7 日、93年9 月21日出具之報
    告編號9309-19 、0000-000號檢驗報告各1 紙在卷足憑（見
    本院卷第42、75頁），堪認被告庚○○確有以該電子秤分裝
    毒品海洛因後，將之販賣予證人壬○○、戊○○、丁○○、
    癸○○、己○○、甲○○、辛○○者，均確為第一級毒品海
    洛因無訛。
(五)、被告庚○○辯稱扣案如附表三編號1 所示之毒品海洛因30包
    ，係供己施用云云，另其於93年5 月17日為警查獲時，經警
    採集之尿液送驗結果，呈嗎啡陽性反應，固有高雄市立凱旋
    醫院93年5 月26日之高市凱醫檢字第1880號煙毒尿液檢驗報
    告1 紙（見93年度偵字第10128 號卷第24頁）在卷可憑。惟
    查，(1)該次為警查扣之海洛因粉末達30包，共9.18公克，數
    量非少，價值不菲，此與一般施用毒品之人通常不會一次投
    注巨額金錢，購買大量毒品之情，顯然不同；(2)參以該次查
    獲之毒品海洛因毛重0.9 公克者，有6 包，毛重0.3 公克者
    ，有19包，該19包毛重0.3 公克之海洛因，係由被告庚○○
    將「姊仔」交付之0.9 公克裝海洛因改分裝而成等情，亦據
    被告庚○○於警詢中所自承（見高雄市政府警察局三民第一
    分局高雄市警三（壹）分三字第0930009154號卷（下稱警
    卷），第3 頁），復有扣押物品目錄表1 紙及查獲照片6 幀
    在卷可憑（見警卷第9 頁、12-14 頁），應堪認定。衡情
    ，倘被告庚○○所持有之毒品海洛因僅係供個人施用，實無
    將之如此精確分裝之必要，是被告庚○○購入上開海洛因之
    目的，顯係意圖供販賣之用甚明，被告辯稱係為供己施用而
    購入上開毒品云云，不足採信；(3)對照被告於93年3 月18日
    為警查扣得如附表一編號1 所示毒品海洛因之分裝情形，其
    中12小包為毛重0.4 公克，15小包為0.3 公克，34小包為
    0.2 公克，另該0.3 公克裝之毒品海洛因，被告庚○○係以
    1,000 元販售，該0.2 公克裝之毒品海洛因，則以500 元販
    售之事實，亦據被告庚○○所自承（見警卷第3 頁），並
    有扣押物品目錄表1 紙（見警卷第21頁）在卷足憑，而被
    告庚○○供承上開扣案毒品係為供販賣用，亦如前述，則依
    被告庚○○上開二次為警查扣得之毒品分裝方式以觀，被告
    庚○○概以0.3 公克為單位分裝，顯見第二次為警查扣得如
    附表三編號1 所示之毒品海洛因，亦係被告庚○○為供販賣
    而購入，而非單純供己施用甚明。
(六)、按非法販賣海洛因係政府嚴予查緝之違法行為，且海洛因可
    任意分裝或增減其份量，而每次買賣之價量，亦隨時隨雙方
    關係之深淺、當時之資力、需求程度及對行情之認知等因素
    ，機動的調整，因之販賣之利得，除經坦承犯行，或帳冊價
    量均臻明確外，委難察得實情。是縱未確切查得販賣賺取之
    實際差價，但除別有事證，足認係按同一價格轉讓，確未牟
    利之情形外，尚難執此認非法販賣之事證有所不足，致知過
    坦承者難辭重典，飾詞否認者反得逞僥倖，而失情理之平；
    且海洛因之價格昂貴，取得不易，凡為販賣之不法勾當者，
    苟無利可圖，應無甘冒被查緝法辦重刑之危險，平白無端義
    務為該買賣之工作，是其販入之價格必較售出之價格低廉，
    而有從中賺取買賣差價牟利之意圖及事實，應屬符合論理法
    則且不違背社會通常經驗之合理判斷。被告庚○○與購毒者
    即證人壬○○、戊○○、丁○○、癸○○、己○○、甲○○
    、辛○○等人並非至親故交，苟無利得，豈會甘冒重刑風險
    而與之交易毒品，是被告庚○○確有販賣海洛因圖利之意圖
    甚明。再依證人壬○○、戊○○、丁○○、癸○○、己○○
    、甲○○、辛○○上開證述，被告庚○○販賣第一級毒品海
    洛因所獲取之利潤，共計17,500元（計算式：1000+1500+
    1500+7000+2500+3000+1000=17500）。
(七)、至被告庚○○以前詞辯稱其未販賣海洛因予證人辛○○、戊○○云云；另證人辛○○於本院亦翻異前詞，改稱未曾向被
    告庚○○購買過毒品海洛因，亦不認識被告庚○○，毒品是
    向不知名的人所購買云云。惟查：
(1)、被告庚○○前於警詢及本院準備程序時，業已自承販賣毒品
    海洛因予證人壬○○、戊○○、丁○○、癸○○、己○○、
    甲○○、辛○○等人之事實，業如前述，其嗣後於本院審理
    時，待辛○○經檢察官詰問而否認曾向被告庚○○購買毒品
    海洛因後，始對證人楊國安之證詞表達意見而為上開翻異之
    詞（見本院卷第126 頁），該辯詞是否可採，已有疑義。
(2)、按證人為避免事後得罪被告，嗣後往往翻異前供而改為有利
    被告之證述，藉以避免遭被告仇視，惟法院對證人所為前後
    矛盾不一之證述，不宜僅依表面之觀察，發現其一有矛盾情
    形即全然摒棄不採，亦不應依證人事後之翻供即認其原先之
    證詞不實。法院為確實發現真實，有必要深切觀察其前後所
    為不同之證述，何者係真實可信，何者係事後為避免得罪被
    告所為迴護之詞，而不應採信，以作為判決之依據。查，證
    人辛○○於本院審理時，先證稱：未曾見過被告庚○○，亦
    不認識被告庚○○等語，嗣經本院再質之是否確實不認識被
    告庚○○時，則改稱：「我認識的時候，他是可以走的」、
    「時間8 個多月了，我不太記得了」等語，另就其是否曾向
    被告庚○○購買過毒品海洛因一情，證人辛○○亦先證稱：
    「沒有」，復又改證稱：「我忘記了」等語（見本院卷第
    125 頁），顯見證人辛○○於本院之證詞，或有刻意迴護被
    告庚○○之嫌，而反覆不一，難以令人信憑；再證人辛○○
    於偵查中，係經檢察官與被告庚○○隔離訊問，而證稱有向
    被告庚○○購買毒品海洛因，有93年5 月21日之偵訊筆錄1
    份在卷可憑（見核退偵卷第27頁），然其於本院接受詰問時
    ，係與被告庚○○同時在場，則證人辛○○可能顧及遭被告
    庚○○報復或另有其他人情之顧忌，始為上開不復記憶或未
    向被告庚○○購買毒品之證述，該可信度自屬不高，無足採
    信。
(八)、被告庚○○於本院辯稱：93年3 月18日為警查獲時，尚開始
    未販賣毒品海洛因，該扣案之1,600 元，不是販毒所得等語
    ，核與被告丙○○於本院辯稱當日並未搭載被告庚○○外出
    販毒等語相符，再觀諸證人即當時查獲之警員子○○於本院
    證稱：「3 月8 日當日，我們沒有看到庚○○與人交易毒品
    」等語（見本院卷第120 頁），足見被告庚○○於93年3 月
    18日為警查獲之時，尚未開始販賣毒品海洛因，該扣案之
    1,600 元，非屬被告庚○○之販毒所得，公訴人此部分，容
    有誤會，應予敘明。
(九)、按被告以外之人（包括證人、鑑定人、告訴人、被害人及共
    同被告等）於審判外之陳述雖不符刑事訴訟法第159 條之1
    至之4 等4 條之規定，而經當事人於審判程序同意作為證據
    ，法院審酌該言詞陳述或書面陳述作成時之情況，認為適當
    者，亦得為證據；又當事人、代理人或辯護人於法院調查證
    據時，知有刑事訴訟法第159 條第1 項不得為證據之情形，
    而未於言詞辯論終結前聲明異議者，視為有前項之同意，同
    法第159 條之5 定有明文。查，本院認定被告庚○○犯罪事
    實所憑之上開證據，經本院於審理時予以提示並告以要旨，
    且各經檢察官及被告表示意見，當事人均已知悉上述文書、
    證詞之傳聞性質，而均未於言詞辯論終結前對該等文書、證
    詞之證據能力表示異議，依上開規定，已擬制同意上開證據
    均有證據能力；本院復審酌上開文書、證詞作成時，較無人
    情施壓或干擾之情形，認以之作為本案之證據亦屬適當，是
    上開文書、證詞均具有證據能力，附此敘明。
(十)、綜上所述，本案事證明確，被告犯行，應堪認定。
二、論罪科刑部分：
(一)、查海洛因係屬第一級毒品，毒品危害防制條例第2 條第2 項
    第1 款定有明文，依法不得非法持有及販賣。又販賣毒品罪
    ，並不以販入之後復行賣出為構成要件，苟以營利為目的，
    將毒品販入或將之賣出，有一於此，其犯罪即經完成，參諸
    最高法院25年非字第123 號判例、88年度台上字第3898號判
    決意旨自明。
(二)、故核被告庚○○之所為，係犯毒品危害防制條例第4 條第1
    項之販賣第一級毒品罪。被告庚○○持有第一級毒品之低度
    行為已為販賣之高度行為吸收，不另論罪。
(三)、被告庚○○前後多次販賣第一級毒品海洛因，時間緊接、手
    法相同，係犯構成要件相同之罪，顯基於概括犯意反覆為之
    ，應依連續犯之規定，以一罪論，惟被告庚○○所犯販賣第
    一級毒品罪其法定刑為死刑、無期徒刑部分，依刑法第65條
    第1 項規定不得加重其刑，僅就法定刑得併科罰金部分加重
    其刑，附此說明。
(四)、被告販賣第一級毒品海洛因予證人己○○、甲○○部分，雖
    未據公訴人提起公訴，惟此部分與前開經本院論罪科刑部分
    ，有裁判上一罪之連續犯關係，本院自得予以審理。
(五)、按刑法第59條之酌量減輕其刑，必須犯罪之情狀另有特殊之
    原因與環境等等，在客觀上足以引起一般同情，認為即予宣
    告法定低度刑期尤嫌過重者，始有其適用，至被告從無前科
    ，素行端正等情狀，僅可為法定刑內從輕科刑之標準，不得
    據為酌量減輕之理由，此迭據最高法院45年台上字第1165號
    及51年台上字第899 號判例闡述明確。按毒品危害防制條例
    第4 條第1 項之販賣第一級毒品罪，其法定刑固屬甚重，惟
    政府鑑於近年來國內毒品泛濫，對於國家、社會治安及國人
    身心健康之危害甚鉅，除修訂相關法律規定及嚴厲查緝走私
    、販毒外，並於各大媒體宣導反毒政策，被告庚○○對此自
    不能諉為不知，然被告庚○○猶為利益所驅，鋌而走險，連
    續販賣第一級毒品，又被告庚○○前因販賣毒品罪，經法院
    判處有期徒刑9 年確定，業如前述，竟仍不知悔悟，再為本
    案販賣毒品罪，顯見非一時失慮之舉，縱被告庚○○辯稱其
    因病，家計困難等情為真，仍難謂有何特殊原因與環境，且
    其販賣毒品海洛因之數量甚鉅、純度甚高、時間亦非短，均
    嚴重破壞社會治安及戕害國人身心，於客觀上實不足以引起
    一般同情，難認被告庚○○有何情堪憫恕之事實，無從據依
    刑法第59條規定酌予減輕其刑，併予敘明。
(四)、爰審酌被告明知海洛因之成癮性，猶販售第一級毒品海洛因
    圖利，戕害他人身心健康，危害社會治安至鉅，惟念其犯後
    坦承部分犯行及其販賣海洛因之次數、數量等一切情狀，量
    處如主文所示之刑，並依刑法第37條第1 項規定，併予宣告
    褫奪公權終身，以資儆懲。
三、沒收部分：
(一)、扣案如附表一編號1 、附表三編號1 所示之第一級毒品海洛
    因，附表二編號1 所示電子秤上及附表三編號2 夾鏈袋上微
    量海洛因，均係查獲之第一級毒品，依毒品危害防制條例第
    18條第1 項前段規定沒收銷燬之，至於送驗耗損之海洛因既
    已滅失，自無宣告沒收銷燬之必要。
(二)、毒品與其分裝之夾鍊袋在客觀上並非不能分離。故上開查獲
    扣案毒品之外包裝、電子秤及夾鏈袋及附表一編號2-4 、附
    表二編號2-9 所示之行動電話，均為被告庚○○所有，且係
    供本案販賣毒品犯罪所用之物，爰依同條例第19條第1 項前
    段規定宣告沒收。
(三)、被告庚○○因犯本罪所得之財物計17,500元，業如前述，依
    同條例第19條第1 項規定，宣告沒收之。又此犯罪所得並未
    扣案，如全部或一部不能沒收時應以其財產抵償之。
(四)、扣案如附表一編號5 所示之現金1,600 元，非屬被告庚○○
    之販毒品所得，業如前述，爰不併為沒收之諭知。
(五)、扣案如附表三編號3 、4 所示未使用過之注射針筒10支及第
    二級毒品甲基安非他命1 包，均與本案被告庚○○販賣第一
    級毒品海洛因無涉，本院亦不併為沒收之宣告。
四、證人辛○○先後於偵查及本院審理時為逕相歧異之證詞，且
    供後具結所證係關於案情有重要關係之事項，已涉有偽證罪
    嫌，本院自應依法告發，並由偵查機關依法偵辦，附此敘明
    。
貳、無罪部分：
一、公訴意旨略以：被告丙○○與被告庚○○意圖獲取非法利益
    ，共同基於販賣第一級毒品海洛因之概括犯意，自93年1 月
    間起，由被告丙○○駕車搭載被告庚○○至高雄市○○路、
    光華路、三多路、保泰路等地販賣海洛因予壬○○、戊○○
    、丁○○、辛○○、癸○○等人，嗣於93年3 月18日下午4
    時30分許，被告丙○○駕駛ZO-4809 號自小客車搭載被告庚○○外出販賣毒品海洛因，途經高雄市○○路與四維路口時
    ，為警當場查獲，並扣得如附表一所示之物，因認被告丙○○共同涉犯毒品危害防制條例第4 條第1 項之販賣第一級毒
    品罪嫌等語。
二、按犯罪事實應依證據認定之，無證據不得認定犯罪事實，又
    不能證明被告犯罪者，應諭知無罪之判決，刑事訴訟法第
    154 條第2 項及第301 條第1 項前段分別定有明文。再認定
    犯罪事實所憑之證據，雖不以直接證據為限，間接證據亦包
    括在內，然無論直接或間接證據，其為訴訟上之證明，須於
    通常一般之人均不致於有所懷疑，而得確信其為真實之程度
    者，始得據之為有罪之認定，倘其證明尚未達到此一程度，
    而有合理性懷疑之存在時，即無從為有罪之認定，根據「罪
    證有疑，利於被告」之證據法則，即不得遽為不利於被告之
    認定（最高法院著有76年臺上字第4986號判例可資參照）；
    再按犯罪事實之認定，應憑真實之證據，倘證據是否真實尚
    欠明顯，自難以擬制推測之方法，為其判斷之基礎，而認定
    犯罪事實之證據係指足以認定被告確有犯罪行為之積極證據
    而言，該項證據自須適合於被告犯罪事實之認定，始得採為
    斷罪資料（最高法院53年臺上字第656 號、29年上字第31
    05號判例可資參照）。
三、公訴意旨認被告涉犯上開罪嫌，係以被告丙○○於警詢中之
    自白，復有如附表一所示之物及被告丙○○所有之三星牌手
    機1 支扣案可資佐證，為論罪之主要依據。訊據被告丙○○
    固坦承當日確有駕車搭載被告庚○○及為警查扣上開物品之
    事實，惟堅詞否認有何販賣毒品海洛因犯行，辯稱：我當日
    駕駛該自小客車是要搭載被告庚○○去醫院，才行駛至中山
    路與四維路口，尚未停車，被告庚○○亦尚未上車，警察就
    上前查獲被告庚○○，並在庚○○的手提袋內扣得毒品，我
    不知道被告庚○○隨身攜帶毒品，我沒有載被告庚○○共同
    販賣毒品等語。
四、經查：
(一)、有關被告丙○○於警詢筆中之自白部分：
(1)、辯護人為被告丙○○辯護稱：被告丙○○於警詢中雖未遭警
    以強暴、脅迫之方式製作警詢筆錄，而不爭執該份警詢筆錄
    之證據能力（見本院卷第117 頁），惟被告丙○○於警詢中
    ，並未供承該份筆錄內容所載之「被告丙○○有駕車搭載被
    告庚○○販賣毒品」等情，是該份筆錄自不得證明被告丙○○有共同販賣毒品事實。
(2)、按筆錄內所載之被告陳述與錄音或錄影之內容不符者，除有
    前項但書情形外，其不符之部分，不得作為證據，刑事訴訟
    法第100 條之1 第2 項定有明文。
(3)、查，被告丙○○之警詢筆錄中有關警員設題之問句，均記載
    「與庚○○共同販賣毒品」或「載庚○○販賣毒品」等字句
    （見警卷第9 頁第8 、10、12、14行、第10頁第1 行），
    惟經本院勘驗該份警詢筆錄之結果，上開設題之問句後，並
    未有「與庚○○共同販賣毒品」或「載庚○○販賣毒品」等
    語（詳如附件），甚且被告丙○○在警員詢問：「你是否與
    被告庚○○共同販賣毒品時？」，亦堅決答稱：「沒有，絕
    對沒有」等語，有本院94年3 月29日之勘驗筆錄1 份在卷可
    憑（見本院卷第117 、118 頁），揆諸上開規定，被告丙○○警詢筆錄內容所載之陳述與錄音之內容不符，該不符之部
    分，不得作為證據，本院應認被告丙○○於警詢中並無自白
    販賣毒品之犯罪事實。
(二)、附表一編號1 所示之毒品海洛因係在自小客車之右前座腳踏
    板處查獲之情，業據證人子○○於本院證述屬實（見本院卷
    第6 頁），應堪認定，是該等毒品既置放於右前座腳踏板處
    ，則被告丙○○在駕駛座上，是否得看見該等扣案物？或是
    否得一望即知該等物品係毒品海洛因？因查無其他證據足資
    佐證上開疑點．本院對被告丙○○是否知悉被告庚○○持有
    毒品海洛因部分，無法形成毫無合理懷疑之確信。
(三)、證人子○○於本院證稱：「庚○○約買毒的人，我們跟監，
    庚○○坐在右前座，有一個人幫他開車…這是3 月18日之前
    的事情」、「我們跟蹤在中山、四維路口攔截，我們攔截時
    候還沒看到庚○○販賣毒品給他人，攔截下來後，我們在車
    上查扣到海洛因毒品」、「之前跟監看到的車是紅色，6652
    -JP ，我們查出是租車行的車，承租人是丙○○，當時車窗
    搖上來沒看到誰幫庚○○開車」、「（問：3 月18日你們查
    獲時，有無看到庚○○販賣毒品的狀況？）我們有監聽到，
    但當日沒看到交易」、「（問：跟監期間7 小時多，有無看
    到庚○○交易毒品？）沒看到」等語（見本院卷第5-8 頁）
    ，故由證人子○○上開證詞以觀，不論是在93年3 月18 日
    之前或當日，警員在跟監過程中，均未發現被告庚○○有搭
    乘自小客車與人完成毒品海洛因交易之情事，甚而證人子○○均未目賭係由何人為被告庚○○駕駛自小客車，則依證人
    子○○之證詞，顯無法證明被告丙○○有搭載被告庚○○外
    出販賣毒品海洛因之事實。
(四)、證人壬○○於警詢中證稱：我向被告庚○○購買毒品時，有
    一位開車的人，我不認識等語（見警卷第108 頁），證人
    戊○○、丁○○於警詢中均證稱：向被告庚○○購賣毒品時
    ，均只有被告庚○○一人在場等語（見警卷第121 、13 1
    頁），另證人甲○○於本院證稱：我與被告庚○○交易毒品
    時，車子內應該只有一個人等語（見本院卷第18頁），證人
    丁○○於本院亦證稱：每次交易毒品時，均只有被告庚○○
    一人等語（見本院卷第21頁），足見被告庚○○販賣毒品予
    證人壬○○、戊○○、丁○○及甲○○時，均僅有被告庚○○一人在場，被告丙○○並未參與共同販賣毒品海洛因亦甚
    明確。
(五)、證人辛○○未曾見過被告丙○○、證人戊○○不認識被告丙○○，而證人癸○○向被告庚○○購買毒品時，非由被告丙○○交付毒品等情，分別據證人辛○○、戊○○、癸○○於
    本院證述明確（見本院卷第10、13、16頁），益可認證人辛○○、戊○○、癸○○不曾見過被告丙○○，被告丙○○自
    未與被告庚○○共同販賣毒品海洛因。
五、綜上所述，公訴意旨所憑被告丙○○於警詢中之自白，依法
    不得作為證據，而證人子○○跟監查獲過程，並未目賭被告
    丙○○有駕車搭載被告庚○○販賣第一級毒品海洛因之情事
    ，再依證人壬○○、戊○○、丁○○、甲○○、辛○○、癸○○之證述內容，亦均無法證明被告庚○○販賣毒品海洛因
    時，被告丙○○亦在場見聞，揆諸首開法條規定及說明，當
    無從據以為被告丙○○有罪之認定。此外，復查無其他積極
    事證足資認定被告丙○○有何公訴意旨所指之犯行，是本案
    被告之犯罪嫌疑尚有未足，不能證明被告丙○○犯罪，自應
    由本院為被告丙○○無罪判決之諭知。
六、被告丙○○既經本院諭知無罪，則扣案之被告丙○○所有三
    星牌行動電話1 支，本院自不得予以宣告沒收。
據上論斷，應依刑事訴訟法第299 條第1 項前段、第301 條第1
項前段，毒品危害防制條例第4 條第1 項、第18條第1 項前段、
第19條第1 項，刑法第11條、第56條、第37條第2 項，判決如主
文。
本案經檢察官丑○○到庭執行職務。
中　　華　　民　　國　　94　　年　　7 　　月　　19　　日
                  刑事第二庭  審判長法　官  張意聰
                                    法　官  李育信
                                    法  官  曾鴻文
以上正本證明與原本無異。
如不服本判決，應於收受送達後10日內向本院提出上訴書狀。
中　　華　　民　　國　　94　　年　　7 　　月　　19　　日
   　　　　　　　　　　　　　       書記官  王高山
附錄論罪科刑法條：
毒品危害防制條例第4 條第1 項
製造、運輸、販賣第一級毒品者，處死刑或無期徒刑；處無期徒
刑者，得併科新臺幣1 千萬元以下罰金。
附表一
┌──┬─────────┬──────────────┬────┬─────┐
│編號│ 名稱             │  數                      量│ 所有人 │備      註│
├──┼─────────┼──────────────┼────┼─────┤
│ 1  │第一級毒品海洛因  │64包（驗後合計淨重7.39克，空│庚○○  │在ZO-4809 │
│    │                  │包裝重13.65公克，純度73.94% │        │號自小客車│
│    │                  │，純質淨重5.46公克）        │        │右前座腳踏│
│    │                  │                            │        │板處查獲  │
├──┼─────────┼──────────────┼────┼─────┤
│ 2  │摩托羅拉牌V60 型號│1支                         │庚○○  │同上      │
│    │行動電話          │                            │        │          │
├──┼─────────┼──────────────┼────┼─────┤
│ 3  │諾基亞牌3310型號行│1支                         │庚○○  │同上      │
│    │動電話            │                            │        │          │
├──┼─────────┼──────────────┼────┼─────┤
│ 4  │                  │1支                         │庚○○  │同上      │
│    │諾基亞牌8250型號行│                            │        │          │
│    │動電話            │                            │        │          │
├──┼─────────┼──────────────┼────┼─────┤
│ 5  │新臺幣1,600元     │                            │庚○○  │庚○○身上│
└──┴─────────┴──────────────┴────┴─────┘
附表二（93年3 月18日，在高雄市苓雅區○○○路320-1 號查扣
）
┌──┬─────────┬──────────────┬────┬─────┐
│編號│ 名稱             │  數                      量│ 所有人 │備      註│
├──┼─────────┼──────────────┼────┼─────┤
│ 1  │電子秤            │1台                         │庚○○  │呈海洛因陽│
│    │                  │                            │        │性反應    │
├──┼─────────┼──────────────┼────┼─────┤
│ 2  │諾基亞牌3310型號行│1支                         │庚○○  │          │
│    │動電話            │                            │        │          │
├──┼─────────┼──────────────┼────┼─────┤
│ 3  │諾基亞牌3315型號行│1支                         │庚○○  │          │
│    │動電話            │                            │        │          │
├──┼─────────┼──────────────┼────┼─────┤
│ 4  │諾基亞牌8310型號行│1支                         │庚○○  │          │
│    │動電話            │                            │        │          │
├──┼─────────┼──────────────┼────┼─────┤
│ 5  │易利信牌行動電話  │1支                         │庚○○  │          │
├──┼─────────┼──────────────┼────┼─────┤
│ 6  │菲利浦牌行動電話  │1支                         │庚○○  │          │
├──┼─────────┼──────────────┼────┼─────┤
│ 7  │APLUS 牌行動電話  │1支                         │庚○○  │          │
├──┼─────────┼──────────────┼────┼─────┤
│ 8  │TOPLUX行動電話    │1支                         │庚○○  │          │
├──┼─────────┼──────────────┼────┼─────┤
│ 9  │摩托羅拉牌行動電話│9支                         │庚○○  │          │
└──┴─────────┴──────────────┴────┴─────┘
附表三（93年5月17日，在高雄市○鎮區○○街61號查扣）
┌──┬─────────┬──────────────┬────┬─────┐
│編號│ 名稱             │  數                      量│ 所有人 │備      註│
├──┼─────────┼──────────────┼────┼─────┤
│ 1  │第一級毒品海洛因  │ 30 包（驗後合計淨重9.18公克│庚○○  │          │
│    │                  │，空包裝重總8.23公克，純度  │        │          │
│    │                  │77.84%，純質淨重7.15公克）  │        │          │
├──┼─────────┼──────────────┼────┼─────┤
│ 2  │摻含第一級毒品海洛│3只                         │庚○○  │呈海洛因陽│
│    │因之夾鏈袋        │                            │        │性反應    │
├──┼─────────┼──────────────┼────┼─────┤
│ 3  │未使用過之注射針筒│10支                        │庚○○  │呈海洛因、│
│    │                  │                            │        │甲基安非他│
│    │                  │                            │        │命陰性反應│
├──┼─────────┼──────────────┼────┼─────┤
│ 4  │第二級毒品甲基安非│1包                         │庚○○  │與本案無關│
│    │他命              │                            │        │，已經檢察│
└──┴─────────┴──────────────┴────┴─────┘
附件：（本院勘驗被告丙○○93年3月18日警詢筆錄內容）
審判長諭知：當庭勘驗丙○○警詢錄音帶。
警員問：你今日於何時？駕何車與庚○○「外出」販賣毒品？（
        我只是問你今日與他何時出來用什麼車？）被告（丙○○）答：我是於93年3 月18日上午10時許，載庚○○叫我在高雄
        市○○○○○路口載他。
警員問：你時何時載他？載了多久？
被告答：載他有一個禮拜或十天，大約從93年3 月10日開始。
警員問：庚○○請你載他最高的代價多少？最低多少？
被告答：不是算代價，有時他會請我吃東西，有時我身上沒錢，
        我會向他要一些錢，每次新台幣500 元至1000元不等，
        這種情形比較少。
警員問：你駕何種車輛載庚○○？
被告答：我駕紅色TOYOTA，車號：ZO-4809 號自小客車。
警員問：庚○○請你開車載他如何販賣毒品？路線是誰指定？
被告答：開始是我載他去醫院，他對我說他要去哪，我就載他去
        哪，後來他要我在哪停車我就在哪停車，他接到電話後
        ，就會要我去哪，我就去哪，到目的地後，他會要我停
        車，我就停車。
警員問：庚○○所販賣的毒品，以每包多少錢販賣？
被告答：這我不知道，錢都是他在拿。
警員問：向他買的人，你認識？
被告答：我都不認識。
警員問：十八日庚○○總計有多少人向他購買毒品？
被告答：有時候他有拿東西給別人，大約十個人應該有，是有見
        過面。
警員問：你是否有與庚○○共同販賣毒品？
被告答：沒有，絕對沒有。
